【裁判字號】    97,簡上,405
【裁判日期】    970826
【裁判案由】    竊盜
【裁判全文】
臺灣桃園地方法院刑事判決             97年度簡上字第405號
上  訴  人
即  被  告  乙○○
                    巷3弄7號.
上列上訴人即被告因竊盜案件，不服本院刑事庭97年度桃簡字第
317 號，民國97年2 月27日第一審刑事簡易判決（聲請簡易判決
處刑案號：96年度偵字第18331 號），提起上訴，本院合議庭為
第二審判決如下：
    主      文
上訴駁回。
    事實及理由
一、本案經本院合議庭審理結果，認原審簡易判決以上訴人即被
    告乙○○犯刑法第320 條第1 項之普通竊盜罪，判處有期徒
    刑6 月，並諭知易科罰金折算之標準為以新臺幣（以下同）
    1,000 元折算1 日，認事用法及量刑均無不當，應予維持，
    並引用原審簡易判決書記載之事實、證據及理由（如附件）
    。
二、上訴人即被告上訴意旨略以：伊承認有簡易判決處刑書所載
    之犯罪事實，不過伊最近因心臟病開刀，目前無工作，無力
    繳納易科罰金的錢，希望法院得以從輕量刑云云（見本院卷
    第23頁）。惟按量刑之輕重，屬事實審法院得依職權自由裁
    量之事項，苟已斟酌刑法第57條各款所列情狀而未逾越法定
    刑度，不得遽指為違法，且在同一犯罪事實與情節，如別無
    其他加重或減輕之原因，下級審量定之刑，亦無過重或失輕
    之不當情形，則上級審法院對下級審法院之職權行使，原則
    上應予尊重。是以，法律固賦予法官自由裁量權，但此項裁
    量權之行使，並非得以任意或自由為之，仍應受一般法律原
    則之拘束，必須符合法律授權之目的，並受法律秩序之理念
    、法律感情及慣例所規範，法官量刑權雖係受法律拘受之裁
    量原則，但其內涵仍將因各法官之理念、價值觀、法學教育
    背景之不同而異，是以自由裁量之界限仍難有客觀之解答，
    端賴法官於個案審判時，依個案事由加以審酌，若無裁量濫
    用情事，難謂有不當之處。本件原審認被告犯刑法第320 條
    第1 項之普通竊盜罪，事證明確，並審酌被告前受徒刑之執
    行完畢，5 年以內故意再犯本件有期徒刑之上之罪，應依刑
    法第47條第1 項累犯之規定加重其刑，暨被告之素行、犯案
    情節、智識程度、被害人甲○業已領回所失竊之鐵支撐及鐵
    角鋼等物及犯後態度等一切情狀，判處有期徒刑6 月，並諭
    知如易科罰金，以1,000 元折算1 日，其認事用法並無違誤
    ，所為量刑亦無失當之處，被告以原審量刑過重，其無力繳
    納易科罰金，請求從輕量刑為由，指摘原審判決不當提起本
    件上訴，洵無理由，應予駁回。
三、本件被告經合法傳喚，無正當理由不到庭，爰不待其陳述，
    逕行判決。
據上論斷，應依刑事訴訟法第455 條之1 第1 項、第3 項、第36
8條、第371條、第373條，判決如主文。
本案經檢察官鄭東到庭執行職務。
中    華    民    國    97    年    8     月    26    日
                  刑事第十二庭  審判長法  官  王美玲
                                      法  官  羅國鴻
                                      法  官  許雅婷
以上正本證明與原本無異。
不得上訴。
                                      書記官  吳玉蘭
中    華    民    國    97    年    8     月    27    日
附錄本案論罪科刑法條全文：
中華民國刑法第320條
意圖為自己或第三人不法之所有，而竊取他人之動產者，為竊盜
罪，處5 年以下有期徒刑、拘役或5 百元以下罰金。
意圖為自己或第三人不法之利益，而竊佔他人之不動產者，依前
項之規定處斷。
前二項之未遂犯罰之。


司法院資訊處製作；財團法人民間司法改革基金會備份。
